臺灣雲林地方法院刑事判決
110年度易字第242號
公  訴  人  臺灣雲林地方檢察署檢察官
被      告  丁顏彰



上列被告因竊盜案件，經檢察官提起公訴（110年度偵字第1694
號），於本院準備程序中，被告就被訴事實為有罪之陳述，經本
院裁定進行簡式審判程序，判決如下：
    主  文
丁顏彰犯攜帶兇器竊盜罪，累犯，處有期徒刑捌月。
未扣案犯罪所得新臺幣貳仟元，沒收之，於全部或一部不能沒收
或不宜執行沒收時，追徵其價額。
    事  實
一、丁顏彰意圖為自己不法所有，基於竊盜之犯意，於民國109
    年1月4日下午3時45分許，騎乘車牌號碼000-000號普通重型
    機車至址設雲林縣○○鎮○○里○○00號之「金府宮」內，持客觀
    上對人之生命、身體、安全構成威脅足供兇器使用之螺絲起
    子1支(未扣案)，撬開油錢箱，竊取箱內現金新臺幣（下同
    ）2,000元得手，再騎乘上開機車離去。嗣經廟方人員林志
    純發現遭竊後報警，警方調閱監視器循線查悉上情。
二、案經林志純訴由雲林縣警察局虎尾分局報告臺灣雲林地方檢
    察署檢察官偵查起訴。
    理  由
一、被告丁顏彰所犯係死刑、無期徒刑、最輕本刑為3年以上有
    期徒刑以外之罪，被告於本院準備程序進行中就起訴事實為
    有罪之陳述，經告知簡式審判程序之旨，並聽取檢察官及被
    告之意見後，裁定進行簡式審判程序審理。
二、認定犯罪事實所憑之證據及理由
　㈠上開犯罪事實，業經被告於警詢、偵查或審判中坦承不諱(偵
    卷第9頁至第12頁、第121頁至第123頁、第131頁、本院卷第
    91頁至第98頁)，並經告訴人林志純於警詢證述在卷（偵卷
    第13頁至第15頁），且有路口監視器翻拍照片1張、金府宮
    內監視器畫面擷圖4張、車輛詳細資料報表1紙在卷可稽（偵
    卷第43頁、第45頁、第51頁、本院卷第77頁），足認被告之
    自白與事實相符，可信為真實。本案事證明確，被告犯行堪
    以認定，應依法論科。
三、論罪科刑之理由
  ㈠刑法第321條第1項第3款之攜帶兇器竊盜罪，係以行為人攜帶
    兇器竊盜為其加重條件，此所謂兇器，其種類並無限制，凡
    客觀上足對人之生命、身體、安全構成威脅，具有危險性之
    兇器均屬之，且祇須行竊時攜帶此種具有危險性之兇器為已
    足，並不以攜帶之初有行兇之意圖為必要。查被告進行犯罪
    所使用之螺絲起子為金屬材質，為被告所自承，且有監視器
    畫面擷圖1紙在卷可參(本院卷第77頁)，如持以向人揮擊，
    客觀上當足以危害他人生命、身體安全構成威脅，為具有相
    當危險性之器具，屬於兇器。是核被告所為，係犯刑法第32
    1條第1項第3款之攜帶兇器竊盜罪。
  ㈡被告前因①公共危險、施用毒品、竊盜、詐欺等案件，經法院
    分別判決確定後，經本院以106年度聲字第406號裁定定應執
    行有期徒刑1年2月確定；②施用毒品案件，經臺灣新北地方
    法院以105年度審易字第2489號判決判處有期徒刑5月確定，
    前開①②案件接續執行，於106年4月26日縮短刑期假釋出監，
    假釋中付保護管束，106年7月27日假釋期滿未經撤銷，視為
    執行完畢等情，有臺灣高等法院被告前案紀錄表1份在卷足
    憑(本院卷第105頁至第154頁)，其於有期徒刑執行完畢後5
    年內故意再犯本件有期徒刑以上之罪，為累犯。本院考量被
    告前案已因竊盜犯罪執行完畢，再犯本案，顯見未記取教訓
    ，欠缺自制力及守法意識，且刑罰之反應力薄弱，縱依累犯
    規定加重最低本刑，尚不致於造成司法院大法官釋字第775
    號解釋意旨所指使其所承受之刑罰超逾其所應負擔之罪責，
    而違背憲法比例及罪刑相當原則之情形，爰依刑法第47條第
    1項之規定加重其刑。
　㈢爰審酌被告不思以己力賺錢，以上開方式竊盜他人財物，顯
    未能尊重他人之財產法益，法治觀念淡薄，危害社會治安，
    所為實屬不該。另考量被告犯後坦承犯行，竊取財物之金額
    ，迄未與告訴人和解賠償告訴人損失等情節；再參以被告有
    前開所述諸多犯罪前科紀錄，足見素行欠佳；暨其自陳國中
    肄業，曾從事人力仲介打石工作，尚需扶養外婆、母親等
　　一切情狀（本院卷第99頁、第100頁），量處如主文所示之
    刑。
四、沒收
  ㈠被告竊得未扣案2,000元為其犯罪所得，爰依刑法第38條之1
    第1項前段規定宣告沒收，並於全部或一部不能沒收或不宜
    執行沒收時，依同條第3項追徵其價額。
　㈡上開被告攜帶之螺絲起子1支，雖屬被告所有，惟未扣案，且
    被告稱不見了等語(本院卷第93頁)，故無證據證明現仍存在
    ，加諸上開犯罪工具甚易取得，價值不高，並不具備刑法上
    之重要性，爰不予宣告沒收或追徵。
據上論斷，應依刑事訴訟法第273條之1第1項、第299條第1項前
段，刑法第321條第1項第3款、第47條第1項、第38條之1第1項前
段、第3項，刑法施行法第1條之1第1項，判決如主文。
本案經檢察官王聖豪提起公訴；檢察官蔡少勳到庭執行職務。
中    華    民    國    110   年     6    月    15    日
                  刑事第二庭   法  官   黃麗竹 
以上正本證明與原本無異。 
如不服本判決，應於收受本判決後20日內向本院提出上訴書狀，
並應敘述具體理由。如未敘述上訴理由者，應於上訴期間屆滿後
20日內向本院補提理由書狀（均須按他造當事人之人數附繕本）
「切勿逕送上級法院」。
告訴人或被害人對於判決如有不服，具備理由請求檢察官上訴者
，其上訴期間之計算，係以檢察官收受判決正本日期為準。
　　　　　　　　　             書記官   黃巧吟　　　　
中　　華　　民　　國　　110 　年　　 6  　月　　15　　日

附錄本案論罪科刑法條全文：
中華民國刑法第321條
犯前條第一項、第二項之罪而有下列情形之一者，處6月以上5年
以下有期徒刑，得併科50萬元以下罰金：
一、侵入住宅或有人居住之建築物、船艦或隱匿其內而犯之。
二、毀越門窗、牆垣或其他安全設備而犯之。
三、攜帶兇器而犯之。
四、結夥三人以上而犯之。
五、乘火災、水災或其他災害之際而犯之。
六、在車站、港埠、航空站或其他供水、陸、空公眾運輸之舟、
　　車、航空機內而犯之。
前項之未遂犯罰之。